# 实物资产投资的涉税问题

提问人：一木一由 su 时间：2013-05-24 00:52:24
实物资产对外投资,由投资方根据资产评估报告（公允价值）开具增值税发票给被投资方,投资方缴纳增值税，企业所得税视同销售。
被投资方凭发票入账，以公允价值加上相关税费计固定资产计税基础提取折旧，折旧年限不低于所得税法规定年限。
相关问题：被投资方可否直接增加实收资本？需要验资报告吗？如果被投资方凭投资方的评估报告和发票直接增加实收资本对不对？
有什么涉税问题

回答人：chenyiwei
被投资方增加实收资本的，应按工商登记管理的有关要求，在对用于出资的非货币财产进行评估的基础上验资。